臺灣屏東地方法院刑事判決　　　　　　　110年度訴字第242號
公　訴　人　臺灣屏東地方檢察署檢察官
被　　　告　潘沅輝



選任辯護人　江沛錦律師（法扶律師）
　　　　　　李華森律師（嗣經解除委任）
上列被告因違反毒品危害防制條例案件，經檢察官提起公訴（11
0 年度偵字第2675號、第4288號），本院判決如下：
    主  文
潘沅輝犯如附表「主文」欄所示之罪，共肆罪，各處如附表「主
文」欄所示之刑及沒收。應執行有期徒刑參年拾月。
    事  實
一、潘沅輝知悉4-甲基甲基卡西酮（4-methylmethcathinone 、
    Mephedrone、4-MMC ）係毒品危害防制條例第2 條第2 項第
    3 款所列管之第三級毒品，未經許可，不得非法販賣，竟基
    於意圖販賣第三級毒品以營利之犯意，分別於下列時間、地
    點為下列行為：
㈠、於如附表編號1 所示時間、地點，以如附表編號1 所示交易
    方式、價格，販賣含有前開第三級毒品之外觀為BURBERRY圖
    案包裝咖啡包共10包予謝豐文，謝豐文並於如附表編號1 「
    交易方式」欄所示時間、地點交付價金新臺幣（下同）3,00
    0 元予潘沅輝。嗣潘沅輝於販賣前開毒品予謝豐文後，於犯
    罪未被有偵查犯罪職權之機關或公務人員發覺前，於警詢中
    主動向員警坦承有販賣第三級毒品予謝豐文，自願並接受裁
    判，而查悉上情。
㈡、於如附表編號2 、3 所示時間、地點，以如附表編號2 、3
    所示交易方式、價格，分別販賣含有前開第三級毒品之外觀
    為BURBERRY圖案包裝咖啡包3 包予張俊毅各1 次，張俊毅並
    於如附表編號2 、3 「交易方式」欄所示時間、地點一併交
    付價金共2,100 元予潘沅輝。
㈢、於如附表編號4 「交易方式」欄所示時間，以如附表編號4
    「交易方式」欄所示方式，在社群軟體「抖音」（TIKTOK）
    散布暗示販賣毒品咖啡包之訊息，伺機販售毒品咖啡包予不
    特定人牟利。適屏東縣政府警察局屏東分局員警執行網路巡
    邏勤務時發現上開訊息，佯裝買家與潘沅輝達成如附表編號
    4 「交易方式」欄所示毒品交易時間、地點、數量、價格之
    合意。嗣於民國110 年3 月6 日晚間7 時30分許，潘沅輝與
    不知情之張俊毅依約前往，由潘沅輝將含有上開第三級毒品
    之外觀為彩色小惡魔圖案包裝之咖啡包7 包交付予喬裝買家
    之員警翁順天後，經員警當場表明身分，將潘沅輝以現行犯
    逮捕而未能完成毒品交易，並扣得毒品咖啡包7 包、IPHONE
    牌行動電話1 支（IMEI：000000000000000 ），始悉上情。
二、案經屏東縣政府警察局屏東分局報告臺灣屏東地方檢察署檢
    察官偵查後起訴。
    理  由
一、按被告以外之人於審判外之陳述，雖不符刑事訴訟法第159
    條之1 至之4 等4 條之規定，而經當事人於審判程序同意作
    為證據，法院審酌該言詞陳述或書面陳述作成時之情況，認
    為適當者，亦得為證據；當事人、代理人或辯護人於法院調
    查證據時，知有刑事訴訟法第159 條第1 項不得為證據之情
    形，而未於言詞辯論終結前聲明異議者，視為有前項之同意
    ，同法第159 條之5 定有明文。查本件檢察官、被告潘沅輝
    及其辯護人對本判決所引下列供述證據，於本院準備程序及
    審理中，均同意有證據能力（見本院卷第120 、163 頁），
    且檢察官、被告及其辯護人於言詞辯論終結前，均未聲明異
    議，本院審酌相關言詞陳述或書面陳述作成時之情況，並無
    違法不當之情形或證明力明顯過低之瑕疵，依刑事訴訟法第
    159 條之5 規定，認均有證據能力。至其餘資以認定本案犯
    罪事實之非供述證據，經查無違反法定程序取得之情形，依
    刑事訴訟法第158 條之4 反面解釋，應具有證據能力。
二、認定事實所憑之證據及理由：
㈠、上揭犯罪事實，業據被告於警詢、偵查及本院審理中均坦承
    不諱（見偵2675號卷第21至26、159 至161 、173 至174 頁
    ；本院卷第22、119 、163 頁），核與證人即購毒者謝豐文
    、張俊毅於警詢及偵查中、證人即員警翁順天於偵查中之證
    述情節互為相符（見偵2675號卷第43至50、163 至166 、17
    5 至177 、233 至238 、257 至258 、287 至288 頁），並
    有屏東縣政府警察局屏東分局大同所110 年3 月6 日、同年
    月22日員警偵查報告、屏東縣政府警察局大同派出所扣押筆
    錄暨扣押物品目錄表、高雄市立凱旋醫院110 年3 月30日濫
    用藥物成品檢驗鑑定書各1 份、勘察採證同意書2 份、被告
    與張俊毅譯文1 份、謝豐文微信個人資訊擷取畫面2 紙、被
    告與謝豐文微信對話紀錄及相關資訊擷取畫面7 紙、被告抖
    音相關擷取畫面9 紙、現場暨查扣蒐證照片15紙、被告臉書
    個人資訊暨與張俊毅iMessenger對話紀錄6 紙、毒品包裝（
    BURB ERRY ）翻拍畫面2 紙、毒品包裝（七彩小惡魔）翻拍
    畫面1 紙等件附卷可憑（見偵2675號卷第17、31、37至39、
    65至73、85、87至91、93至107 、109 至111 、167 至169
    、241 、243 至249 、275 、279 頁；偵4288號卷第11頁）
    ，復有扣案之毒品咖啡包7 包、IPHONE牌行動電話1 支（IM
    EI：000000000000000 ）可佐，堪認被告之任意性自白與事
    實相符，堪信為真實。公訴意旨雖認被告係基於單一犯意，
    分別於如附表編號2 、3 所示時間、地點，交付含有前開第
    三級毒品之外觀為BURBERRY圖案包裝咖啡包各3 包予張俊毅
    等語，惟被告於本院審理中業供承：張俊毅是跟我買2 次，
    3 包、3 包買，前面跟我買，後面又跟我買等語（見本院卷
    第172 頁），核與證人張俊毅於偵查中證稱：我之前跟被告
    交易過3 包，後來我又向他買了3 包等語（見偵2675號卷第
    175 頁）相符，並有被告與證人張俊毅之通訊軟體Messenge
    r 對話紀錄截圖6 張在卷可查（見偵卷第167 、169 頁），
    堪認被告係各別基於販賣第三級毒品之犯意，分別於如附表
    編號2 、3 所示時間、地點販賣咖啡包3 包與張俊毅各1 次
    ，公訴意旨此部分容有誤會，應予敘明。
㈡、按販賣毒品之所謂販賣行為，係行為人基於營利之目的，而
    販入或賣出毒品而言。販賣毒品者，其主觀上須有營利之意
    圖，且客觀上有販賣之行為即足構成，至於實際上是否已經
    獲利則非所問。即於有償讓與他人之初，係基於營利之意思
    ，並著手實施，而因故無法高於購入之原價出售，最後不得
    不以原價或低於原價讓與他人時，仍屬販賣行為。必始終無
    營利之意思，縱以原價或低於原價有償讓與他人，方難謂為
    販賣行為，而僅以轉讓罪論處（最高法院100 年度台上字第
    4683號判決意旨參照）。次按販賣毒品乃違法行為，交易雙
    方類皆以隱匿秘密之方式而為，且毒品無公定價格，每次購
    買價量，隨時可能依雙方關係深淺、資力、需求量及對行情
    之認知、來源是否充裕、查緝是否嚴緊，購買者被查獲時供
    述來源對象之可能性風險等因素之評估，因而異其標準，機
    動調整，非可一概而論。販賣毒品之利潤所得，除經坦承犯
    行或價量俱屬明確者外，本難查得實情，是以除非別有積極
    事證，足認係以同一價量委託代買、轉售或無償贈與，確未
    牟利以外，尚難執此遽認非法販賣毒品之證據尚有不足（最
    高法院97年度台上字第1012號、97年度台上字第3557號判決
    意旨參照）。查本件被告於本院審理中就如附表編號1 至4
    所示販賣毒品之犯行均坦承不諱，業如前述，且衡以被告與
    前開購毒者謝豐文、張俊毅及員警翁順天均非至親，亦無特
    殊情誼，衡諸常情，倘非有利可圖，實無甘冒被查緝科以重
    刑之風險，而提供毒品予該人之理，被告於審理中更自承：
    我販賣本案毒品是因為缺錢為了要賺錢等語（見本院卷第17
    4 頁），顯見被告係藉由販賣第三級毒品咖啡包，從中賺取
    毒品價差牟利甚明。
㈢、綜上，本案事證明確，被告犯行均堪認定，均應予依法論科
    。
三、論罪科刑
㈠、按於俗稱「釣魚」或「誘捕偵查」之情形，因毒品買者為協
    助警察辦案佯稱購買，而將販賣者誘出以求人贓俱獲，因其
    無實際買受之真意，且在警察監視之下伺機逮捕，事實上亦
    不能真正完成買賣，則該次行為，僅能論以販賣未遂（最高
    法院100 年度台上字第4498號判決意旨參照）。查被告如附
    表編號4 所示犯行係員警執行網路巡邏，佯為毒品買家將被
    告誘出交易，因員警並無實際買受毒品咖啡包真意，事實上
    不能真正完成買賣，應論以販賣第三級毒品未遂，核先敘明
    。
㈡、按4-甲基甲基卡西酮係毒品危害防制條例第2 條第2 項第3
    款所列管之第三級毒品，未經許可不得販賣。是核被告如附
    表編號1 至3 所為，均係犯毒品危害防制條例第4 條第3 項
    之販賣第三級毒品罪；如附表編號4 所為，係犯毒品危害防
    制條例第4 條第6 項、第3 項之販賣第三級毒品未遂罪。又
    被告如附表編號1 至4 所示4 次犯行，犯意各別，行為互殊
    ，應予分論併罰。至本案尚不能證明被告販賣前、後持有第
    三級毒品4-甲基甲基卡西酮之數量已逾毒品危害防制條例第
    11條第5 項所定之純質淨重五公克以上，自無庸論及被告持
    有第三級毒品之行為與其販賣行為之吸收關係，附予敘明。
㈢、刑之減輕事由：
１、被告本案犯行均依毒品危害防制條例第17條第2 項減輕其刑
    ：
    按犯毒品危害防制條例第4 條至第8 條之罪於偵查及歷次審
    判中均自白者，減輕其刑，毒品危害防制條例第17條第2 項
    定有明文。被告如附表編號1 至4 所示販賣第三級毒品之犯
    行，於偵查及本院審理時均自白犯罪，合於前開毒品危害防
    制條例減刑規定之要件，均應依該條規定減輕其刑。
２、被告如附表編號4 所示犯行有刑法第25條第2 項之適用：
    被告就如附表編號4 所示犯行，已著手於販賣第三級毒品，
    然因遭警以「誘捕偵查」方式查獲，故未能完成交易而不遂
    ，其行為尚未實際造成毒品流通，犯罪情節較既遂犯相對輕
    微，爰依刑法第25條第2 項規定減輕其刑。
３、被告如附表編號1 所示犯行有刑法第62條前段之適用：
    按對於未發覺之罪自首而受裁判者，得減輕其刑，刑法第62
    條前段定有明文。被告如附表編號1 所示犯行，係被告於警
    詢中主動向員警坦承有販賣第三級毒品予謝豐文，嗣經員警
    向被告提示與謝豐文微信對話紀錄，被告亦坦承不諱，有屏
    東縣政府警察局屏東分局大同派出所110 年7 月5 日員警職
    務報告、臺灣屏東地方檢察署110 年7 月20日屏檢介和110
    偵2675字第1109026001號函各1 份附卷可查（見本院卷第93
    、113 頁）。是被告既先行坦承附表編號1 所示犯行，堪認
    被告係於其犯罪未被發覺前，主動向員警自首而願受裁判，
    爰依刑法第62條前段規定減輕其刑。
４、按有2 種以上刑之加重或減輕者，遞加或遞減之，刑法第70
    條定有明文。查被告如附表編號1 、4所示犯行，均同時有2
    種減輕事由，爰依上揭規定遞減輕之。
５、本案均無毒品危害防制條例第17條第1 項之適用：
    按犯第4 條至第8 條、第10條或第11條之罪，供出毒品來源
    ，因而查獲其他正犯或共犯者，減輕或免除其刑，毒品危害
    防制條例第17條1 項定有明文。查被告於警詢雖有向偵查機
    關供出其毒品來源（見偵2675號卷第28、29頁），惟經本院
    函詢承辦本案之偵查機關，回覆略以：並未有因潘沅輝之供
    述查獲上手之情形等語，有屏東縣政府警察局屏東分局110
    年9 月10日屏警分偵字第11033664700 號函暨職務報告各1
    份存卷可考（見本院卷第147 、149 頁）。是依前揭函覆，
    可知被告所供毒品來源，迄未經查獲，自與毒品危害防制條
    例第17條第1 項所定減刑要件不符，無從予以減輕或免除其
    刑，另予敘明。
６、本案犯行並無刑法第59條之適用：
    被告之辯護人雖請求就被告本案犯行，均依刑法第59條規定
    酌減其刑。惟刑法第59條規定犯罪之情狀顯可憫恕，認科以
    最低度刑仍嫌過重者，得酌量減輕其刑，此雖為法院依法得
    行使裁量之事項，然並非漫無限制，必須犯罪另有特殊之原
    因、環境與情狀，在客觀上足以引起一般之同情而顯可憫恕
    ，認為即使宣告法定最低刑期，猶嫌過重者，始有其適用。
    是以，為此項裁量減輕其刑時，必須就被告全部犯罪情狀予
    以審酌，在客觀上是否有足以引起社會上一般人之同情，而
    可憫恕之情形，始謂適法。毒品戕害國人身心健康，嚴重影
    響社會治安，故政府立法嚴禁販賣毒品，並以高度刑罰遏止
    毒品氾濫，被告知悉毒品為政府嚴令所禁，仍執意販賣第三
    級毒品與他人，顯見其並未考慮販賣毒品對社會、他人之不
    良影響。且被告如附表編號1 所示犯行，經依毒品危害防制
    條例第17條第2 項、刑法第62條前段規定減刑後，最輕法定
    本刑可減至有期徒刑1 年9 月；如附表編號2 、3 所示犯行
    ，經依毒品危害防制條例第17條第2 項規定減刑後，最輕法
    定本刑均可減至有期徒刑3 年6 月；如附表編號4 所示犯行
    ，經依毒品危害防制條例第17條第2 項、刑法第25條第2 項
    規定減刑後，最輕法定本刑可減至1 年9 月，已無過重情事
    ，復酌以本案並無積極事證足認被告販賣第三級毒品時，有
    何特殊之原因與環境，在客觀上足以引起一般人同情，是考
    量其犯罪情節、態樣、動機及手段，被告本案所為尚無情輕
    法重而顯可憫恕之情事，且均仍符合罪刑相當性原則，自均
    無從依刑法第59條規定酌減其刑。
㈣、爰以行為人之責任為基礎，審酌被告不思以正當方式賺取金
    錢，竟販賣內含有第三級毒品4-甲基甲基卡西酮之咖啡包以
    牟利，無視國家毒品禁令，將毒品之害加諸他人，戕害他人
    健康，對社會治安造成危害，其販賣第三級毒品所得共計5,
    100 元、販賣對象3 人、販賣第三級毒品既遂次數3 次、販
    賣第三級毒品未遂（釣魚偵查）次數1 次，所為實應非難；
    惟念及被告於犯後始終坦承犯行，態度尚可，且被告犯本案
    犯行前並無任何前科紀錄，此有臺灣高等法院被告前案紀錄
    表1 份在卷可憑（見本院卷第15頁），素行尚佳；兼衡其自
    陳智識程度及家庭生活、經濟狀況（詳見本院卷第174 頁）
    等一切情狀，分別量處如附表「主文」欄所示之刑。再考量
    整體犯罪非難評價、犯罪之同質性高低、罪數所反映之被告
    人格特性與犯罪傾向、社會對特定犯罪例如販毒行為處罰之
    期待、數罪併罰限制加重之規定等，為綜合判斷，諭知如主
    文所示之應執行刑。
四、沒收
㈠、按毒品危害防制條例第18條第1 項後段規定查獲之第三、四
    級毒品，無正當理由而擅自持有者，沒入銷燬之；此應沒入
    銷燬之毒品，專指查獲施用或持有（未成罪）之第三、四級
    毒品而言；倘屬同條例相關法條明文規定處罰之犯罪行為，
    即非該條項應依行政程序沒入銷燬之範圍；再同條例對於查
    獲之製造、運輸、販賣、意圖販賣而持有、以非法方法使人
    施用、引誘他人施用及轉讓、持有一定數量以上第三、四級
    毒品之沒收，並無特別規定，如其行為已構成犯罪，則該毒
    品即屬不受法律保護之違禁物，應回歸刑法之適用（最高法
    院98年度台上字第2889號、99年度台上字第2733號判決意旨
    參照）。查扣案之咖啡包7 包，經送請鑑定抽檢驗出含有第
    三級毒品成分，有高雄市立凱旋醫院110 年4 月12日高市凱
    醫驗字第67954 號濫用藥物成品檢驗鑑定書1 份可憑（見偵
    2675號卷第279 頁），且被告於偵查中自陳：該7 包毒品咖
    啡包係我帶去要賣給警察的，我到場時有拿出來等語（見偵
    2675號卷第174 頁），堪認該咖啡包7 包均係被告如附表編
    號4 所示犯行所剩餘之違禁物，爰依刑法第38條第1 項規定
    ，於被告如附表編號4 所示罪刑項下宣告沒收。又該包裝袋
    7 只因其內殘留微量毒品，難以析離，且析離亦無實益，爰
    與扣案毒品併予沒收。另送驗耗損部分之毒品因已滅失，爰
    不予宣告沒收。
㈡、按犯第4 條至第9 條、第12條、第13條或第14條第1 項、第
    2 項之罪者，其供犯罪所用之物，不問屬於犯罪行為人與否
    ，均沒收之，毒品危害防制條例第19條第1 項定有明文。查
    扣案被告所有IPHONE牌行動電話1 支（IMEI：000000000000
    000 ），係供被告如附表編號1 至4 所示犯行所用之物，業
    經被告供稱在卷（見本院卷第173 頁），不問該行動電話屬
    於何人所有，應依前揭規定，於被告所犯如附表編號1 至4
    所示罪刑項下宣告沒收。
㈢、查被告就如附表編號1 所示犯行，取得3,000 元價金；就如
    附表編號2 、3 所示犯行，各取得1,050 元價金，業如前述
    ，均屬本案犯罪所得，雖均未據扣案，仍應依刑法第38條之
    1 第1 項前段、第3 項規定於被告所犯如附表編號1 至3 所
    示罪刑項下宣告沒收，於全部或一部不能沒收或不宜執行沒
    收時，追徵其價額。
㈣、其餘扣案物，無證據證明與本案有關，爰均不予宣告沒收。
㈤、現行刑法將沒收列為專章，並定性為獨立之法律效果（立法
    理由參照），故宣告多數沒收情形，並非數罪併罰，乃配合
    刪除第51條第9 款，另增訂第40條之2 第1 項「宣告多數沒
    收者，併執行之」，從而針對沒收部分依法即無庸於應執行
    刑項下再予重複諭知。
據上論斷，應依刑事訴訟法第299條第1項前段，毒品危害防制條
例第4 條第3 項、第6 項、第17條第2 項、第19條第1 項，刑法
第11條、第25條第2 項、第62條前段、第51條第5 款、第38條第
1 項、第38條之1 第1 項前段、第3 項、第40條之2 ，判決如主
文。
本案經檢察官林吉泉提起公訴，檢察官吳聆嘉、王雪鴻到庭執行
職務。
中    華    民    國  110     年    11    月    3     日
                  刑事第三庭  審判長法  官  鍾佩真
                                    法  官  張瑞德
                                    法  官  黃虹蓁
以上正本證明與原本無異。
如不服本判決應於收受判決後20日內向本院提出上訴書狀，並應
敘述具體理由；其未敘述上訴理由者，應於上訴期間屆滿後20日
內向本院補提理由書（均須按他造當事人之人數附繕本）「切勿
逕送上級法院」。
中    華    民    國   110    年    11    月    3     日
                                    書記官  陳恩慈
附錄本案論罪科刑法條全文：
毒品危害防制條例第 4 條
製造、運輸、販賣第一級毒品者，處死刑或無期徒刑；處無期徒
刑者，得併科新臺幣三千萬元以下罰金。
製造、運輸、販賣第二級毒品者，處無期徒刑或十年以上有期徒
刑，得併科新臺幣一千五百萬元以下罰金。
製造、運輸、販賣第三級毒品者，處七年以上有期徒刑，得併科
新臺幣一千萬元以下罰金。
製造、運輸、販賣第四級毒品者，處五年以上十二年以下有期徒
刑，得併科新臺幣五百萬元以下罰金。
製造、運輸、販賣專供製造或施用毒品之器具者，處一年以上七
年以下有期徒刑，得併科新臺幣一百五十萬元以下罰金。
前五項之未遂犯罰之。
附表：
┌──┬───┬───────┬─────┬─────────┬────────┐
│編號│購毒者│交易時間、地點│約定之毒品│     交易方式     │      主文      │
│    │      │              │價金（新臺│                  │                │
│    │      │              │幣）      │                  │                │
├──┼───┼───────┼─────┼─────────┼────────┤
│ 1  │謝豐文│110 年3 月2 日│3,000 元（│持扣案行動電話以通│潘沅輝販賣第三級│
│    │      │晚間8 、9 時許│即每包300 │訊軟體「微信」與謝│毒品，處有期徒刑│
│    │      │，在位於高雄市│元）      │豐文聯絡，約定左列│壹年拾月。扣案之│
│    │      │大樹區中山路17│          │價金，並於左列時間│IPHONE牌行動電話│
│    │      │4 號之全家便利│          │、地點，交付含有第│壹支（IMEI：三五│
│    │      │商店「大樹水興│          │三級毒品之外觀為BU│00000000│
│    │      │」門市        │          │RBERRY圖案包裝咖啡│七五五三二）沒收│
│    │      │              │          │包共10包予謝豐文。│。未扣案之販賣第│
│    │      │              │          │惟謝豐文遲至同年月│三級毒品所得新臺│
│    │      │              │          │4 日下午5 時許，始│幣參仟元沒收，於│
│    │      │              │          │在位於高雄市大樹區│全部或一部不能沒│
│    │      │              │          │井腳路150 號之三鳳│收或不宜執行沒收│
│    │      │              │          │宮交付上開價金予潘│時，追徵其價額。│
│    │      │              │          │沅輝。            │                │
├──┼───┼───────┼─────┼─────────┼────────┤
│ 2  │張俊毅│110 年3 月3 日│1,050 元（│持扣案行動電話以通│潘沅輝販賣第三級│
│    │      │下午某時許，在│即每包350 │訊軟體「MESSENGER │毒品，處有期徒刑│
│    │      │張俊毅位於高雄│元）      │」與張俊毅聯絡，約│參年陸月。扣案之│
│    │      │市大樹區新興巷│          │定左列價金，並於左│IPHONE牌行動電話│
│    │      │53號之住處    │          │列時間、地點，交付│壹支（IMEI：三五│
│    │      │              │          │含有第三級毒品之外│00000000│
│    │      │              │          │觀為BURBERRY圖案包│七五五三二）沒收│
│    │      │              │          │裝咖啡包3 包予張俊│。未扣案之販賣第│
│    │      │              │          │毅。張俊毅則於同年│三級毒品所得新臺│
│    │      │              │          │月5 日某時許在左列│幣壹仟零伍拾元沒│
│    │      │              │          │地點與編號3 所積欠│收，於全部或一部│
│    │      │              │          │之價金一併交付共2,│不能沒收或不宜執│
│    │      │              │          │100 元予潘沅輝。  │行沒收時，追徵其│
│    │      │              │          │                  │價額。          │
├──┼───┼───────┼─────┼─────────┼────────┤
│ 3  │張俊毅│110 年3 月4 日│1,050 元（│持扣案行動電話以通│潘沅輝販賣第三級│
│    │      │晚間7 、8 時許│即每包350 │訊軟體「MESSENGER │毒品，處有期徒刑│
│    │      │，在張俊毅位於│元）      │」與張俊毅聯絡，約│參年陸月。扣案之│
│    │      │高雄市大樹區新│          │定左列價金，並於左│IPHONE牌行動電話│
│    │      │興巷53號之住處│          │列時間、地點，交付│壹支（IMEI：三五│
│    │      │              │          │含有第三級毒品之外│00000000│
│    │      │              │          │觀為BURBERRY圖案包│七五五三二）沒收│
│    │      │              │          │裝咖啡包3 包予張俊│。未扣案之販賣第│
│    │      │              │          │毅。張俊毅則於同年│三級毒品所得新臺│
│    │      │              │          │月5 日某時許在左列│幣壹仟零伍拾元沒│
│    │      │              │          │地點與編號2 所積欠│收，於全部或一部│
│    │      │              │          │之價金一併交付共計│不能沒收或不宜執│
│    │      │              │          │2,100 元予潘沅輝。│行沒收時，追徵其│
│    │      │              │          │                  │價額。          │
├──┼───┼───────┼─────┼─────────┼────────┤
│ 4  │佯裝為│110 年3 月6 日│3,600 元（│於同年3 月初某時許│潘沅輝販賣第三級│
│    │購毒者│晚間7 時30分許│即每包450 │，持扣案行動電話以│毒品，未遂，處有│
│    │之屏東│，在址設屏東市│元，起訴書│暱稱「庄咖藍子漢」│期徒刑壹年玖月。│
│    │縣政府│大豐路3 巷1 號│誤載為400 │在社群軟體「抖音」│扣案含有第三級毒│
│    │警察局│之薇風汽車旅館│元，應予更│（TIKTOK）他人搖頭│品4-甲基甲基卡西│
│    │屏東分│201 號房      │正）      │丸影片下公開貼文留│酮之咖啡包柒包（│
│    │局員警│              │          │言區，以「高屏營」│含包裝袋柒只；毛│
│    │翁順天│              │          │等訊息，作為暗示可│重各為二點六、二│
│    │      │              │          │向其購買毒品咖啡包│點九、三點四、二│
│    │      │              │          │之宣傳。適屏東縣政│點七、三點二、三│
│    │      │              │          │府警察局屏東分局員│點一、三點八公克│
│    │      │              │          │警於同年月6 日下午│）、IPHONE牌行動│
│    │      │              │          │4 時許執行網路巡邏│電話壹支（IMEI：│
│    │      │              │          │勤務時發現上開訊息│00000000│
│    │      │              │          │，遂喬裝為買家以通│0000000）│
│    │      │              │          │訊軟體「微信」與潘│均沒收。        │
│    │      │              │          │沅輝聯繫，並達成左│                │
│    │      │              │          │列金額交易毒品咖啡│                │
│    │      │              │          │包8 包之合意（惟潘│                │
│    │      │              │          │沅輝僅攜帶7 包到場│                │
│    │      │              │          │）。潘沅輝於左列時│                │
│    │      │              │          │間，由不知情之張俊│                │
│    │      │              │          │毅陪同一同前往左列│                │
│    │      │              │          │地點，並由潘沅輝將│                │
│    │      │              │          │含有第三級毒品之外│                │
│    │      │              │          │觀為彩色小惡魔圖案│                │
│    │      │              │          │包裝之咖啡包7 包交│                │
│    │      │              │          │付予員警翁順天後，│                │
│    │      │              │          │經員警當場表明身分│                │
│    │      │              │          │，將潘沅輝以現行犯│                │
│    │      │              │          │逮捕而未能完成毒品│                │
│    │      │              │          │交易。            │                │
└──┴───┴───────┴─────┴─────────┴────────┘